# 请教陈版：定向增发

提问人：lu760314 时间：2011-05-12 15:50:29
证监会对上市公司定向增发有什么特别要求吗？有没有什么成文规定？

回答人：chenyiwei
问题范围比较大。基本规定主要是《上市公司证券发行管理办法》、《上市公司非公开发行股票实施细则》等。另外交易所也有涉及非公开发行的业务规则，如《深圳证券交易所中小企业板信息披露业务备忘录第 3 号：上市公司非公开发行股票（ 2010 年 9 月 1 日修订）》、《上海证券交易所上市公司非公开发行股票业务指引（修订）（内部试行）》等。如果构成重大资产重组的，应按重大资产重组的相关规定办理。